【裁判字號】    89,上訴,2593
【裁判日期】    890211
【裁判案由】    偽造貨幣
【裁判全文】
臺灣高等法院刑事判決                          八十九年度上訴字第二五九三號
    上  訴  人
    即  被  告  乙○○
    指定辯護人  本院甲○辯護人
右上訴人即被告因偽造貨幣案件，不服臺灣板橋地方法院八十八年度訴字第一三二七
號，中華民國八十九年二月十一日第一審判決 (起訴案號：臺灣板橋地方法院檢察署
八十八年度偵字第一四七一二號)提起上訴，本院判決如左：
    主  文
上訴駁回。
    事實及理由
一、本案經本院審理結果，認第一審以上訴人即被告乙○○犯刑法第一百九十六條第
    一項之罪，因於民國（下同）八十七年間，因賭博案件，經台灣板橋地方法院於
    八十七年四月三十日判處有期徒刑六月，如易科罰金，以三百元折算一日，嗣於
    八十七年六月二十九日判決確定，而於八十八年五月十二日易科罰金執行完畢，
    此有台灣高等法院檢察署刑案紀錄簡覆表一紙在卷可稽，其於五年以內再犯本件
    有期徒刑以上之罪，為累犯，應依法加重其刑，因而判處有期徒刑三年四月，認
    事用法及量刑均無不當，應予維持，並引用第一審判決書記載之事實、證據及理
    由。
二、被告上訴意旨：被告自幼父母雙亡，悉賴姊姊林素琴撫養，奈何林素琴因工作罹
    患肺結核，並引發心律不整，慢性阻塞性肺症併急性惡化，導致昏迷，經送醫急
    救，現仍在臺大醫院治療中，亟需給付龐大醫藥費，被告不願親人坐困愁城，因
    而萌生本案犯罪之動機，其情可堪憫恕，如令被告入監執行，家中無人可資照應
    云云。但查被告已有多次犯罪前科紀錄，且符合累犯之要件，原審並已審酌被告
    因其姊罹患肺病住院需支付醫藥費等情，竟意圖供行使之用而向「張克強」收集
    上開偽鈔，其犯罪之動機、目的、手段、犯罪所生對一般不特定之被害人與社會
    經濟秩序之危害及其犯罪後坦承犯行，態度良好，尚知悔悟等一切情狀，方量處
    前揭刑度，以示懲儆，又查觀諸被告所提出之其姊姊之診斷證明書上載其姊姊業
    已於接受治療後出院多時，且被告亦不能證明其確有照顧其姊姊之事實，本院因
    認原審所宣告之刑，並無不當，被告執前詞上訴，指稱原審量刑過重云云，為無
    理由，應予駁回。
三、被告經合法傳喚，無正當理由不到庭，爰不待其陳述逕行判決。
四、據上論斷，應依刑事訴訟法第三百七十三條、第三百六十八條、第三百七十一條
    ，判決如主文。
本案經檢察官林占青到庭執行職務。
中    華    民    國    八十九    年       十       月        三        日
                          臺灣高等法院刑事第九庭
                              審判長法  官  官  有  明
                                    法  官  何  菁  莪
                                    法  官  周  盈  文
右正本證明與原本無異。
如不服本判決應於收受送達後十日內向本院提出上訴書狀，其未敘述上訴之理由者並
得於提起上訴後十日內向本院補提理由書（均須按他造當事人之人數附繕本）。
                                    書記官  余  姿  慧
中    華    民    國    八十九    年       十       月        四        日
附錄：本案論罪科刑法條全文
刑法第一百九十六條：
行使偽造、變造之通用貨幣、紙幣、銀行券，或意圖供行使之用而收集或交付於人者
，處三年以上十年以下有期徒刑，得併科五千元以下罰金。
收受後方知為偽造、變造之通用貨幣、紙幣、銀行券而仍行使，或意圖供行使之用而
交付於人者，處五百元以下罰金。
第一項之未遂犯罰之。
（罰金已依罰金罰鍰提高標準條例提高十倍）


司法院資訊處製作；財團法人民間司法改革基金會備份。
